【裁判字號】    97,訴,1000
【裁判日期】    971014
【裁判案由】    侵權行為損害賠償
【裁判全文】
臺灣臺北地方法院民事判決              97年度訴字第1000號
    原      告  甲○○
                          樓之.
    被      告  中華綠纖維科技股份有限公司
    兼法定代理  乙○○
    人                      樓.
    被      告  亞太生健科技股份有限公司
                            樓.
    法定代理人  乙○○
    被      告  丙○○
                            樓.
    共      同
    訴訟代理人  彭上華律師
上列當事人間請求侵權行為損害賠償事件，本院於民國97年9月
30 日言詞辯論終結，判決如下：
    主  文
原告之訴及假執行之聲請均駁回。
訴訟費用由原告負擔。
    事  實及理  由
一、原告主張：伊自民國95年10月間向訴外人高君樟購得台北縣
    中和市○○路238號2樓之1房屋，然被告等自95年11月起至
    96年4月止，未經伊同意擅自占用，而侵害伊收取每月租金
    及管理費計新台幣（下同）25萬權利，爰依民法第184條第1
    項提起本訴，並聲明：被告應連帶給付原告新臺幣100萬元
    及自96年1月1日起至清償日止按年息百分之5計算之利息。
    願供擔保請准宣告假執行。
二、被告則以：被告中華綠纖維科技股份有限公司及亞太生健科
    技股份有限公司係於95年4月20日就坐落台北縣中和市○○
    路238號2樓之1之建築物，向當時之所有權人即第三人捷躍
    國際有限公司借為倉庫之用，嗣後第三人捷躍公司將前揭建
    築物所有權人移轉登記予第三人高君樟，高某於95年10 月3
    日亦同意將前揭建築物繼續借用直至96年1月17日將倉庫騰
    空未再使用前揭建築物為止。高君樟於95年11月間將前揭建
    築物移轉登記與原告一事，高某及原告均未告知，直至96年
    5 月25日接獲原告之傳真函件，經詢始知高某已將前揭建築
    物售與原告，惟原告亦同意高某繼續使用至96年1月31日止
    ，高某僅需繳交自95年11月14日起至96年1月31日止之電費
    及管理費，而伊等使用前揭建築物期間均依約負責繳交清潔
    及管理費用、水電費用，並於96年1月17日搬離前揭建築物
    ，伊等並無故意或過失為侵害原告權利之行為，原告亦未因
    此受有損害。縱認原告得向被告請求損害賠償，惟否認原告
    提房屋租賃意向書形式之真正，且無從說明損害額100萬元
    之計算，甚至被告乙○○、丙○○何以需同負賠償之責。另
    系爭建築物原告除向被告等人求償外，亦向第三人高君璋以
    損害賠償為由，另行起訴請求，現由台灣高等法院97年度上
    易字第459號受理在案，原告就同一事件竟為二種不同之主
    張，原告已自認被告等人並無侵權行為或不當得利之情事。
    並聲明：原告之訴駁回。如受不利判決，願供擔保請准免為
    假執行之宣告。
三、查，台北縣中和市○○路238號2樓之1房屋（下稱系爭房屋
    ）為訴外人高君樟於95年11月10日移轉原告所有，原告同意
    高君樟自95年11月14日起至96年1月31日止，惟需繳交電費
    及管理費，而被告於96年1月17日始遷出搬離一事，為兩造
    所不爭，並有勤務交接簿、建物登記謄本、傳真及房屋使用
    協議書在卷可稽（見本院卷第5、6、23、25頁），堪信為真
    實。按因故意或過失，不法侵害他人之權利者，負損害賠償
    責任。民法第184條第1項定有明文。被告係經系爭房屋原所
    有人高君樟之同意而得借用系爭房屋一事，有被告所提房屋
    使用同意書附卷足參（見本院卷第22頁），而高君樟亦獲原
    告同意使用至96年1月31日一節，已如前述，加以原告亦未
    舉證以明其於被告96年1月17日搬離前已經通知被告受讓系
    爭房屋且不同意被告借用一情，觀諸原告允諾高君樟借用之
    房屋使用協議書，亦無限制高君樟不得出借他人（見本院卷
    第25頁），則被告於原告受讓系爭房屋所有權後，經有權使
    用人高君樟首肯借用系爭房屋之行為，尚難認有何故意過失
    不法侵害原告之處。又原告已經同意高君樟使用系爭房屋至
    96 年1月31日止，高君樟再於上開期間內授權被告使用，不
    惟未違反原告與高君樟間之協議，被告乃屬有權使用，甚而
    亦乏無法律上原因，要與不當得利無涉。
四、綜上所述，原告主張依侵權行為法律關係，請求被告給付
    100萬元及自96年1月1日起按年息百分之5計算之遲延利息，
    要無理由，應予駁回。原告之訴既經駁回，其假執行之聲請
    亦失所附麗，併予駁回。
五、據上論結，本件原告之訴為無理由，依民事訴訟法第78條，
    判決如主文。
中    華    民    國    97    年    10    月    14    日
                              民事第二庭法  官 吳定亞
以上正本係照原本作成。
如對本判決上訴，須於判決送達後廿日內向本院提出上訴狀
中    華    民    國    97    年    10    月    14    日
                                        書記官 高秋芬


司法院資訊處製作；財團法人民間司法改革基金會備份。
